【裁判字號】    90,易,387
【裁判日期】    900323
【裁判案由】    毀損
【裁判全文】
臺灣板橋地方法院刑事判決                            九十年度易字第三八七號
    公  訴  人  臺灣板橋地方法院檢察署檢察官
    被      告  乙○○
右列被告因毀損案件，經檢察官提起公訴（八十九年度偵字第二一七八二號），暨移
送併案審理（八十九年度偵字第二二五五六號），本院判決如左：
    主  文
乙○○損壞他人之鐵門、花瓶及紗窗，足以生損害於他人，處拘役貳拾日，如易科罰
金以佰元折算壹日。
    事  實
一、乙○○因位於臺北縣板橋市○○街九九號二樓房屋之修繕報酬事宜，與甲○○間
    屢生糾紛，竟於民國（下同）八十九年十月十九日下午六時許，前往甲○○位於
    臺北縣板橋市○○街七八巷一號三樓住處，乙○○基於毀損之犯意，以磚塊摔甲
    ○○住處鐵門，並砸碎放置門外之花瓶，又持其所有之雨傘一支，將鐵門之紗窗
    戳破，毀壞甲○○所有之上揭物品，致生損害於甲○○。
二、案經甲○○訴由臺灣板橋地方法院檢察署檢察官偵查起訴。
    理  由
一、訊據被告乙○○固供承於八十九年十月十九日下午六時許，前往告訴人甲○○上
    址住處乙節屬實，惟矢口否認有何被訴之毀損犯行，辯稱：伊沒有進去，因為告
    訴人用尿潑伊，伊因要閃避才弄破花瓶，紗窗及門不是伊弄壞的云云。經查右揭
    被告如何毀損甲○○所有之前開物品之情節，業據告訴人甲○○於警訊、檢察官
    偵查及本院審理時指訴綦詳，核與證人丙○○於本院審理時到庭具結證稱：當天
    下午五點多伊在告訴人家裡，被告來樓下按門鈴，伊聽到告訴人鞋櫃上的花瓶有
    被打破的聲音，還有磚頭敲鐵門的聲音，伊打開門時，看到被告拿雨傘戳鐵門，
    鐵門內的紗窗被戳破了，後來就報警處理等語相符（見九十年三月九日審判筆錄
    ），復有遭被告毀損之物品照片六幀附卷可稽，堪認被告確有毀損前開物品之行
    為。另告訴人甲○○於本院調查時業已供明並無被告有毀損門鎖之證據（見九十
    年二月九日訊問筆錄），且依證人丙○○之上揭證述及卷附之六幀照片，均無足
    資為認定被告有毀損告訴人甲○○門鎖犯行之依據，則公訴意旨謂被告尚有毀損
    門鎖，致喪失防閑效用乙節，應有未洽，附予敘明。是以被告乙○○前揭空言否
    認犯行及辯稱因閃避而弄破花瓶云云，無非係圖卸刑責及避重就輕之詞，均不足
    採信，本件事證明確，被告犯行堪以認定，應予依法論科。
二、被告乙○○損壞他人之鐵門、花瓶及紗窗等物，核其所為係犯刑法第三百五十四
    條之毀損器物罪。另移送併案審理之臺灣板橋地方法院檢察署八十九年度偵字第
    二二五五六號被告乙○○毀損案件，其移送意旨係認被告乙○○於同一時、地，
    有毀損告訴人甲○○如事實欄所載之財物行為，核與已起訴論罪科刑部分，屬同
    一事實之案件，應予指明。末查被告乙○○行為後，刑法第四十一條業於九十年
    一月十日修正公布施行，於同年一月十二日生效，依修正後之第四十一條第一項
    前段規定，得易科罰金之範圍由犯最重本刑為三年以下有期徒刑以下之刑之罪，
    擴大為犯最重本刑為五年以下有期徒刑以下之刑之罪，依刑法第二條第一項前段
    之規定，本件應適用裁判時之修正後刑法第四十一條第一項前段規定，諭知易科
    罰金之折算標準，附予敘明。爰審酌被告因細故遂毀損他人之物品，其犯罪動機
    誠屬不該，及其目的、手段、所毀損財物之價值與事後猶飾詞卸責之態度等一切
    情狀，量處如主文所示之刑，並諭知易科罰金之折算標準，以資懲儆。至於被告
    乙○○持以供本件毀損犯行所用之雨傘一支，並未扣案在卷，且並無證據足資證
    明現仍存在而未滅失，爰不併為沒收之諭知。
據上論斷，應依刑事訴訟法第二百九十九條第一項前段，刑法第三百五十四條、第二
條第一項前段、第四十一條第一項前段，罰金罰鍰提高標準條例第一條前段、第二條
，判決如主文。
本案經檢察官鄧媛到庭執行職務
中      華      民      國      九十      年      三    月    二十三    日
                                臺灣板橋地方法院刑事第三庭
                                      法  官    陳志揚
右正本證明與原本無異。
如不服本判決，應於判決送達後十日內向本院提出上訴狀 (應附繕本) ，上訴於
臺灣高等法院。
                                      書記官    陳慶樹
中      華      民      國      九十      年    四    月  三    日
附錄本案論罪科刑法條全文：
刑法第三百五十四條
  毀棄、損壞前二條以外之他人之物，或致令不堪用，足以生損害於公眾或他人者，
  處二年以下有期徒刑、拘役或五百元以下罰金。


司法院資訊處製作；財團法人民間司法改革基金會備份。
